最　高　行　政　法　院　裁　定
　　　　　　　　　　　　　　　　　　 94年度裁字第02734號
抗　告　人　甲○○
上列抗告人因與相對人財政部臺灣省中區國稅局間綜合所得稅事
件，對於中華民國94年1月5日臺中高等行政法院93年度訴字第57
5號裁定提起抗告，本院裁定如下：
　　主  文
抗告駁回。
抗告訴訟費用由抗告人負擔。
    理  由
一、按抗告法院認抗告為不合法或無理由者，應為駁回抗告之裁
    定。次按「訴願之提起，應自行政處分達到或公告期滿之次
    日起30日內為之。」為訴願法第14條第1項所明定。又按「
    撤銷訴訟之提起，應於訴願決定書送達後2個月之不變期間
    內為之。」、「原告之訴，有左列各款情形之一者，行政法
    院應以裁定駁回之：‧‧‧六、起訴逾越法定期限者。‧‧
    ‧十、有起訴不合程式或不備其他要件者。」分別為行政訴
    訟法第106條第1項前段及第107條第1項第6款、第10款定有
    明文。
二、本件抗告意旨除否認其於民國（下同）93年2月16日收受相
    對人之復查決定書，亦未於該送達證書上簽名外，復以：郵
    務送達機關因未獲會晤抗告人本人及應受送達之人，雖於93
    年5月25日將訴願決定書寄存於台中育才郵局，惟並未於抗
    告人門口或牆壁貼告示，致使抗告人完全不知有寄存送達之
    事，乃不合法之送達，請廢棄原裁定等語。
三、經核原裁定係以：本件抗告人因綜合所得稅事件，係於93年
    2月16日收受相對人之復查決定書，有經抗告人簽名及捺印
    之送達證書附卷可稽，又抗告人設址於台中市，依訴願法第
    16條第1項規定應扣除在途期間4日，核計其提起訴願之30日
    不變期間，自93年2月17日起算，至93年3月22日屆滿，而抗
    告人遲至93年4月12日始提起訴願，有相對人收文日戳可按
    ，其提起訴願即已逾期。抗告人雖否認於93年2月16日收受
    相對人之復查決定書，亦未於該送達證書上簽名云云。惟該
    送達證書上「甲○○」之簽名，已據相對人訴訟代理人到庭
    陳稱係由相對人之承辦人員親自送給抗告人簽收，且該送達
    證書上「甲○○」之簽名，經原審法院核對與抗告人在工程
    徵收用地各項補償費領款明細表、協議書及90年度綜合所得
    稅結算申報書上之簽名相符，是抗告人上開主張，尚不足採
    ，亦無再加以鑑定筆跡之必要。訴願決定以其訴願已逾法定
    不變期間，不予受理，自無不合，抗告人復對之提起行政訴
    訟，顯非合法。次查，訴願機關係以郵務送達方式送達訴願
    決定書，因未獲會晤抗告人本人及應受送達之人，乃於93年
    5月25日將訴願決定書寄存於台中育才郵局，此有財政部郵
    務送達證書附訴願卷可稽，該送達於寄存時即已發生送達之
    效力，抗告人提起行政訴訟之期間，應自93年5月26日起算
    ，無扣除在途期間，至93年7月25日即已屆滿。抗告人復遲
    至93年11月4日始向原審法院提起行政訴訟，此有原審法院
    加蓋於起訴狀上收文戳記所載日期可考，已逾法定不變期間
    。其提起本件訴訟，依首開法條規定，亦非合法為由，裁定
    駁回抗告人在原審之訴，於法並無違誤，其抗告難認有理由
    ，應予駁回。
四、依行政訴訟法第104條、民事訴訟法第95條、第78條，裁定
    如主文。
中　　華　　民　　國　　94　　年　　12　　月　　8　　 日
                  第一庭審判長法  官　葉　振　權
                              法  官  蔡  進  田
                              法  官　劉　鑫　楨
                              法  官　吳　明　鴻
                              法  官　梁  松  雄
以  上  正  本  證  明  與  原  本  無  異
中　　華　　民　　國　　94　　年　　12　　月　　8　　 日
　　　　　　　　　　　　　　　書記官　郭　育　玎
